# 零配件开发收入

提问人：gulgdx 时间：2016-01-14 14:57:02
请教版主及各位老师：本公司从事汽车零部件生产，公司在投标成功汽车厂（客户）的零部件开发项目后，需要进行相应零部件开发。公司就此与汽车厂签订零部件开发合同，对于开发零部件过程中需要发生的模具费和开发测试费等费用的收回方式，有两种约定： 一是多数情况下通过开发完工形成量产后的零部件采购价格收回。 二是少数情况下在零部件开发合同中单独列明客户需要支付的金额并单独支付给本公司。客户支付的金额可能少于或多于公司实际发生的成本。公司单独收取相关费用主要是为了降低后期如果客户订货量达不到预期可能发生的开发成本损失。开发成功后的模具成本分期记入了产品生产成本，开发测试成本记入了研发费用。
本公司对单独收取的模具费及开发费分别开具相应发票给客户，并分别确认了其他业务收入－模具收入及其他业务收入－开发收入。
公司开发项目繁多，因此难以分项目认定单独收费项目的成本金额，同时，上述开发及模具收入约占公司产品销售收入的0.5%左右，因此公司未对其匹配相应成本。 请问各位老师：是否应根据收入金额从生产成本和研发费中转出相应金额作为其他业务成本更合适（即零毛利）？

回答人：chenyiwei
这个问题取决于模具开发业务是否可以作为一项具有商业实质的单独业务。一般情况下，如果采用“在零部件开发合同中单独列明客户需要支付的金额并单独支付给本公司”的方式，且客户需单独支付的模具款金额大于本企业发生的开发成本，则可以认为是一项具有商业实质的独立业务，模具所有权上的主要风险和报酬已完全转移给整车厂商；如果客户需单独支付的模具款（如有）小于本企业发生的实际开发成本，则表明本企业至少还保留了模具所有权上的部分或全部风险和报酬，就不是单独的模具开发业务。前一种情况可以确认其他业务收入和成本；后一种情况应将开发支出按无形资产准则规定的研究开发支出的核算原则进行费用化或资本化的处理，所收到的单独模具款（如有）直接冲减研发支出，不确认收入和成本。符合资本化条件的开发支出可在产品投产后按产量法分摊计入产品生产成本。

提问人：gulgdx 时间：2016-01-14 22:43:06
请问陈版，因为企业一年期间同时开发的项目达几百项，很难认定单独向客户单独收费部分的开发成本是多少，且该两项收款占整个销售收入比例很低，是否可以从重要性原则考虑简化该部分处理？（即确认开发收入的同时从研发费用中转出相同金额成本）

回答人：chenyiwei
可以考虑基于重要性原则简化该事项的处理。